臺灣桃園地方法院民事裁定　　　　　 99年度消債清字第186號
聲　請　人
即　債務人　范玉燕
代　理　人　李宏文律師
上列當事人聲請消費者債務清理事件，本院裁定如下：
    主  文
債務人范玉燕自中華民國一百年六月三日上午十時起開始清算程
序。
命司法事務官進行本件清算程序。
    理  由
一、按法院開始清算程序之裁定，應載明其年、月、日、時，並
    即時發生效力。次按法院裁定開始更生或清算程序後，得命
    司法事務官，進行更生或清算程序，必要時，得選任律師、
    會計師或其他適當之自然人或法人一人為監督人或管理人。
    消費者債務清理條例第83條第1 項、第16條第1 項分別定有
    明文。
二、聲請人即債務人聲請略以：聲請人目前為餐飲店臨時工，每
    月收入新台幣（下同）19,000元，且尚有年邁父親須扶養，
    卻因擔任他人之保證人，導致負擔高額保證債務。而聲請人
    本身係低收入戶，且罹患癲癇疾病，而此債務實非聲請人本
    身有何奢侈浪費投資行為所致，更超過聲請人所能負擔程度
    ，後聲請人向債權人渣打國際商業銀行股份有限公司聲請協
    商，卻遭告以保證債務不得參加前置協商而以不符此機制為
    由退件。而聲請人無擔保或無優先權之債務總額未逾1,200
    萬元，復未經法院裁定開始清算程序或宣告破產，爰請求准
    予裁定開始清算等語。
三、經查，聲請人向渣打國際商業銀行股份有限公司聲請前置協
    商雖經退件，然依消費者債務清理條例第153 條之規定，聲
    請人得逕向法院聲請清算，此部分程序並無不合。聲請人於
    聲請狀陳稱其係低收入戶且罹患癲癇，現擔任臨時工，每月
    收入約19,000元等情，有聲請人提出之桃園縣桃園市公所低
    收入戶證明書、診斷證明書、薪資切結書、財政部臺灣省北
    區國稅局97、98年綜合所得稅各類所得資料清單（收入分別
    為134,093 元及0 元）在卷可參，堪可認定，是聲請人每月
    可供支配款項應為19,000元。又聲請人主張其每月房租4,50
    0 元、餐費及雜支6,000 元、健保費900 元、父親扶養費3,
    000 元後，業據其提出房屋租賃契約書、桃園仁愛之家附設
    養護中心證明書、電信費用繳費證明等件為證，且其金額尚
    屬合理，應堪採信。是以聲請人之每月所得扣除開支，每月
    僅餘4,600 元可資清償債務。惟依債權人渣打國際商業銀行
    股份有限公司所陳報之債權數額2,651,016 元（尚未計入利
    息及違約金）及債權人嘉億資產管理有限公司陳報之債權數
    額4,217,274 元（已計入利息及違約金）觀之，聲請人所積
    欠債務數額至少高達6,868,290 元，縱令以最優惠之180 期
    、利率0 ％計算，每月仍需38 ,157 元，顯非聲請人上開每
    月餘額4,600 元所能清償，堪認聲請人確有不能清償債務之
    情事。又依聲請人所提出之財政部台灣省北區國稅局財產歸
    屬資料清單觀之，聲請人名下亦別無財產可資清償債務。
四、綜上所述，堪認聲請人確有不能清償債務之情事，此外，本
    件又查無聲請人有消費者債務清理條例第6 條第3 項、第8
    條或第82條第2 項所定駁回清算聲請之事由存在，則聲請人
    聲請清算，應屬有據，並依首揭規定命司法事務官進行本件
    清算程序，爰裁定如主文。
中    華    民    國    100   年    5     月    31    日
                  民事第二庭    法  官  袁雪華
正本係照原本作成。
本裁定不得抗告。
中    華    民    國    100   年    5     月    31    日
                                書記官  劉霜潔